臺灣臺中地方法院刑事判決　　　　　　　　　　　　九十三年度訴字第二七二號
　　公　訴　人　臺灣臺中地方法院檢察署檢察官
　　被　　　告　甲○○
右列被告因毒品危害防制條例案件，經檢察官提起公訴（九十三年度毒偵字第二五三
九號）及移
苗栗地方法院檢察署九十三年度毒偵字第八八四號），本院判決如左：
    主  文
甲○○連續施用第一級毒品，處有期徒刑壹年，扣案之第一級毒品海洛因貳包（鑑餘
淨重計壹點壹參公克）沒收銷燬之，注射針筒玖支沒收；又連續施用第二級毒品，處
有期徒刑柒月。應執行有期徒刑壹年陸月，扣案之第一級毒品海洛因貳包（鑑餘淨重
計壹點壹參公克）沒收銷燬之，注射針筒玖支沒收。
    事  實
一、甲○○前於民國九十二年間，因施用毒品案件，經依本院裁定送入觀察勒戒處所
    觀察勒戒，經評定認無繼續施用毒品之傾向後，於九十二年十月三十一日釋放，
    並由臺灣臺中地方法院檢察署檢察官於九十二年十月三十日，以九十二年度毒偵
    字第三○○○號為不起訴處分確定。詎猶不知悔改，復基於施用第一級毒品海洛
    因之概括犯意，自九十三年六月底某日起，至同年九月三日中午十二時許止，先
    後在臺中縣大肚鄉○○路路旁某處、臺中縣龍井鄉○○路四七巷七號二樓二二二
    號房內、臺中縣龍井鄉瑞井村某土地公廟內及不特定臺中縣、市內某地等處所，
    以將第一級毒品海洛因加水稀釋後，再以其所有之注射針筒注射於身體血管之方
    式，連續施用第一級毒品海洛因多次。另又基於施用第二級毒品之概括犯意，先
    於九十三年七月十五日凌晨二時許為警採尿時起往前回溯五日內某時（不含為警
    查獲後至此次查獲後釋放時止之時間），在不詳地點，施用第二級毒品甲基安非
    他命一次（起訴書誤載為安非他命）。又於九十三年八月六日十三時許為警採尿
    時起往前回溯五日內某時（不含為警查獲後至此次查獲後釋放時止之時間），在
    不詳地點，施用第二級毒品甲基安非他命一次。嗣並先於九十三年七月十四日二
    十三時二十分許，在臺中市○○○○○路旁空地為警查獲，並扣得其所有供己施
    用第一級毒品所用之海洛因一包（鑑餘淨重○．二○公克，空包裝重○．二五公
    克）；又於九十三年八月五日二十一時四十分許，因見經警持本院核發之搜索票
    ，在臺中縣龍井鄉○○路四七巷七號二樓二二二號房內實施搜索，即往樓下逃逸
    ，惟為警自後追捕旋在臺中縣龍井鄉○○路上為警查獲，並為警在其所有包包內
    扣得其所有供己施用第一級毒品所用之海洛因一包（鑑餘淨重○．九三公克，空
    包裝重○．一八公克）及注射針筒八支；再於九十三年九月三日十五時三十分許
    ，在臺中縣大肚鄉○○路一六四巷四弄四○號前為警查獲，並扣得其所有供己施
    用第一級毒品海洛因所用之注射針筒一支。
二、案經臺中市警察局移送臺灣臺中地方法院檢察署檢察官偵查起訴及同署檢察官、
    臺灣苗栗地方法院檢察署檢察官移送併辦。
    理  由
一、訊據被告甲○○固對於右揭連續施用第一級毒品海洛因多次之事實坦承不諱，惟
    矢口否認扣案海洛因二包為其所有供己施用之毒品及有何施用第二級毒品犯行，
    辯稱：九十三年七月十四日為警查扣之海洛因一包，係伊不知名之友人所寄放。
    至九十三年八月五日為警查扣之毒品，則係伊友人「紹仁傑」所寄放，均非伊所
    有供己施用之毒品。再伊係因紹仁傑與友人至伊住處施用第二級毒品，伊也在現
    場，吸到二手煙，尿液才會呈甲基安非他命陽性反應，伊並未施用第二級毒品云
    云。惟查，（一）被告確有右揭連續施用第一級毒品海洛因多次之事實，業據被
    告於警詢及偵審中坦承不諱，且被告先後三次於右揭時地為警查獲後，經警採集
    其尿液送請詮昕科技股份有限公司及中山醫學大學附設醫院藥物濫用檢測中心鑑
    驗結果，嗎啡類確均呈陽性反應，有詮昕科技股份有限公司尿液鑑驗報告書一張
    及中山醫學大學附設醫院藥物濫用檢測中心鑑驗報告書二張附卷可稽（其中於九
    十三年九月三日採集之尿液檢驗報告，見本院卷第二九頁）。又上開扣案之白色
    粉末二包，經送請法務部調查局鑑定結果，確均含有海洛因成份，鑑餘淨重分別
    為○．二○公克（空包裝重○．二五公克）及○．九三公克（空包裝重○．一八
    公克）亦有法務部調查局九十三年八月三十日調科壹字第一二○○一四二一八號
    及九十三年九月十三日調科壹字第九九○○○○九九一號鑑定通知書各一份在卷
    可稽（見本院卷第十四頁及臺灣苗栗地方法院檢察署九十三年度毒偵字第八八四
    號偵查卷第三六頁）。且查，被告於九十三年七月十四日二十三時二十分許，為
    警查扣之海洛因一包（鑑餘淨重○．二○公克），確係被告所有供己施用第一級
    毒品所用之物，業據被告於九十三年七月十五日零時三十分許警詢中及同日十四
    時二十五分許警詢中分別供明在卷，其嗣於偵審中空言辯稱係伊不詳姓名友人寄
    放且非供己施用云云，尚難採信。又被告於九十三年八月六日警詢中已供稱：伊
    所施用之海洛因係邵人傑所提供等語，旋於同年月七日偵查中亦直承：扣案之海
    洛因一包（毛重一．一公克，鑑餘淨重○．九三公克）及注射針筒八支，均為伊
    所有等語。其嗣於本院訊問時先係直承九十三年八月五日二十一時四十分許為警
    扣案之海洛因一包為伊所有等語（見本院卷第八九頁），嗣則先係改稱該包海洛
    因是「施政傑」寄放，後又改稱是「蕭仁傑」寄放，之後又稱是「紹仁傑」寄放
    云云，核其所辯關於「寄放」情節之說詞先後不一，尚難採信，是此包扣案之海
    洛因應係被告自邵人傑處取得，為其所有供己施用之第一級毒品，亦足認定。此
    外，復有上揭扣案之第一級毒品海洛因二包及注射針筒計九支可資佐證，足認被
    告確有上述連續施用第一級毒品多次犯行無訛。（二）被告於九十三年七月十四
    日二十三時二十分許為警查獲後，經警於同年月十五日凌晨二時許，採集其尿液
    送請詮昕科技股份有限公司，以氣相層析質譜儀分析法即ＧＣ／ＭＳ鑑驗結果，
    甲基安非他命類確呈陽性反應，有詮昕科技股份有限公司出具尿液鑑驗報告書一
    張在卷可按（見九十三年度偵字第二五三九號偵查卷第三一頁）。又被告於九十
    三年八月五日二十一時四十分許為警查獲後，經警採集其尿液送請中山醫學大學
    附設醫院藥物濫用檢測中心，以氣相層析質譜儀分析法即ＧＣ／ＭＳ鑑驗結果，
    甲基安非他命類確呈陽性反應，亦有中山醫學大學附設醫院藥物濫用檢測中心出
    具之尿液檢驗報告書一張在卷可憑（見臺灣苗栗地方法院檢察署九十三年度毒偵
    字第八八四號偵查卷第三七頁）。且查，施用第二級毒品甲基安非他者，可檢出
    之最長時限為五天，已經行政院衛生署管制藥品管理局以九十一年九月二十三日
    管檢字第一○九六五二號函釋在案。又按吸入煙毒之二手煙，在文獻上雖尚無能
    否由尿液中檢驗出煙毒反應之研究報告，然按法務部調查局檢驗煙毒案件經驗研
    判，若非長時間與吸毒者直接相向且存心大量吸入吸毒者所呼出之煙氣，以二手
    煙中可能存在之低劑量煙毒，應不致在尿液中檢驗出煙毒反應，亦經法務部調查
    局以八十二年八月六日（八二）發技一字第四一五三號函釋在案。又被告於本院
    訊問時已直承：伊與「邵仁傑」在同一房間內時，未曾故意用力吸入「邵仁傑」
    等人所呼出之二手煙等語。次查，按施用安非他命者，其尿液中之代謝物為安非
    他命，依現行濫用藥物尿液檢驗作業準則，其濃度大於五○○ｎｇ／ｍｌ者，判
    定為安非他命陽性反應。施用甲基安非他命者，其尿液中之代謝物為甲基安非他
    命及安非他命，依現行濫用藥物尿液檢驗作業準則，其甲基安非他命濃度大於五
    ○○ｎｇ／ｍｌ，且其代謝物安非他命濃度大於二○○ｎｇ／ｍｌ者，判定為甲
    基安非他命陽性反應；「施用安非他命者，其尿液代謝物應為安非他命陽性反應
    ，不會產生有甲基安非他命陽性反應」。「施用甲基安非他命者，其尿液代謝物
    會呈甲基安非他命及安非他命陽性反應」；人體施用甲基安非他命後，在主要代
    謝物中未改變形態之甲基安非他命佔施用劑量達百分之四十三，而安非他命佔百
    分之五等情，業經內政部警政署刑事警察局以九十三年四月二十七日（九三）刑
    鑑字第○九三○○八六二一三號、法務部法醫研究所以九十三年四月二十八日法
    醫毒字第○九三○○○一三一八號、法務部調查局以九十三年四月二十七日調科
壹字第○九三○○一五三○七○號及行政院衛生署管制藥品管理局以九十三年五
    月六日管檢字第○九三○○○三八九六號分別函釋在案。被告於九十三年七月十
    四日二十三時二十分許為警查獲後經警採集之尿液代謝物，甲基安非他命濃度為
    一一五八四ｎｇ／ｍｌ、安非他命濃度為八三七ｎｇ／ｍｌ；於九十三年八月五
    日二十一時四十分許為警查獲後經警採集之尿液代謝物，甲基安非他命濃度為一
    四○五ｎｇ／ｍｌ、安非他命濃度為二○○ｎｇ／ｍｌ，有上開詮昕科技股份有
    限公司及中山醫學大學附設醫院藥物濫用檢測中心尿液檢驗報告書各一紙在卷可
    考，揆諸上開說明，被告確有施用第二級毒品甲基安非他命之事實，應足認定，
    被告辯稱伊是吸入二手煙才導致尿液呈第二級毒品陽性反應云云，顯係事後諉責
    之詞，不足採信。又起訴書誤載被告施用之第二級毒品係「安非他命」，尚有未
    合，附此指明。（三）被告前於九十二年間，因施用毒品案件，經依本院裁定送
    入觀察勒戒處所觀察勒戒，經評定認無繼續施用毒品之傾向後，於九十二年十月
    三十一日釋放，並由臺灣臺中地方法院檢察署檢察官於九十二年十月三十日，以
    九十二年度毒偵字第三○○○號為不起訴處分確定，有臺灣高等法院被告全國前
    案紀錄表及臺灣臺中地方法院檢察署刑案資料查註紀錄表各一份在卷可憑。綜上
    所述，本案事證明確，被告犯行洵堪認定。
二、核被告甲○○所為，係犯毒品危害防制條例第十條第一項之施用第一級毒品罪及
    同條第二項之施用第二級毒品罪。被告施用第一級毒品海洛因前後及施用第二級
    毒品甲基安非他命前後，持有第一級毒品海洛因及第二級毒品甲基安非他命之低
    度行為，應分別為其施用之高度行為所吸收，均不另論罪。又被告右揭先後多次
    施用第一級毒品海洛因及先後二次施用第二級毒品甲基安非他命之行為，均時間
    緊接，觸犯構成要件相同之罪名，顯均係基於概括之犯意反覆為之，各為連續犯
    ，應分別依刑法第五十六條規定以一罪論，並均加重其刑。又檢察官雖僅起訴被
    告自九十三年六月底起至同年七月十四日十九時許止之施用第一級毒品海洛因犯
    行，惟被告上揭經本院判決有罪之其餘施用第一級毒品海洛因犯行，既與經檢察
    官起訴之施用第一級毒品部分具有連續犯之裁判上一罪關係，且經檢察官移送併
    辦，為起訴效力所及，本院自應併予審理。又被告上揭於九十三年八月六日十三
    時許為警採尿時起往前回溯五日內某時之施用第二級毒品甲基安非他命一次之犯
    行，雖未經檢察官起訴，惟既與經檢察官起訴之施用第二級毒品部分具有連續犯
    之裁判上一罪關係，且經檢察官移送併辦，為起訴效力所及，本院亦應併予審理
    ，附此敘明。再被告所犯上開二罪間，犯意各別，行為互殊，應予分論併罰。爰
    審酌被告前已曾因施用毒品案件接受一次觀察勒戒處分，竟無視於毒品對於自身
    健康之戕害及國家對於杜絕毒品犯罪之禁令，屢在為警查獲後，猶不知悛悔警惕
    ，再為本案連續施用第一級及第二級毒品犯行，惡習不輕，惟念及其吸毒係戕害
    自己身心之行為及其於犯罪後坦承連續施用第一級毒品犯行，矢口否認其餘犯罪
    事實之態度等一切情狀，就其所犯上述二罪分別量處如主文所示之刑，並定其應
    執行之刑。又扣案之海洛因計二包（鑑餘淨重計一．一三公克），係屬第一級毒
    品，不問屬於犯人與否，均依毒品危害防制條例第十八條第一項前段之規定，宣
    告沒收銷燬之。再扣案之注射針筒計九支，係被告所有供犯施用第一級毒品罪所
    用之物，業據被告於審理中供明在卷，爰依刑法第三十八條第一項第二款規定，
    予以宣告沒收。
據上論斷，應依刑事訴訟法第二百九十九條第一項前段，毒品危害防制條例第十條第
一項、第二項、第二十三條第二項、第十八條第一項前段，刑法第十一條、第五十六
條、第五十一條第五款、第三十八條第一項第二款，判決如主文。
中　　　華　　　民　　　國　　九十四　　年　　　三　　　月　　　二　　　日
                                   臺灣臺中地方法院刑事第十庭
                                       審判長法  官
                                       　　　法　官
                                       　　　法　官
右正本證明與原本無異。
如不服本判決，應於判決送達後十日內向本院提出上訴狀，上訴於臺灣高等法院臺中
分院( 須附繕本 )。
                                          書記官
中　　　華　　　民　　　國　　九十四　　年　　　三　　　月　　　二　　　日
附錄論罪科刑法條
毒品危害防制條例第十條第一項、第二項：
施用第一級毒品者，處六個月以上五年以下有期徒刑。
施用第二級毒品者，處三年以下有期徒刑。
